【裁判字號】    99,審易,3211
【裁判日期】    990806
【裁判案由】    竊盜
【裁判全文】
臺灣高雄地方法院刑事判決            99年度審易字第3211號
公  訴  人  臺灣高雄地方法院檢察署檢察官
被      告  丙○○
上列被告因竊盜案件，經檢察官提起公訴（99年度偵字第15415
號），被告於準備程序中就被訴事實為有罪之陳述，經本院告知
簡式審判程序之旨，並聽取被告與公訴人之意見後，本院裁定進
行簡式審判程序，判決如下：
    主  文
丙○○犯如附表所示之罪共肆罪，均累犯，分別處如附表所示之
刑。應執行有期徒刑壹年陸月。
    事實及理由
一、犯罪事實：
    丙○○前於民國94年間因竊盜案件，經本院以95年度易字第
    86號判決處有期徒刑5 月確定，於96年4 月29日縮刑期滿執
    行完畢。詎其猶不知悔改，意圖為自己不法之所有，基於竊
    盜之犯意，分別於附表所示之時間、地點、方式，竊取如附
    表所示被害人所有之財物。嗣經遭竊地點大樓前主委蕭長江
    報警處理，而獲悉上情。
二、證據：
    上開犯罪事實，有下列證據可資證明：
  (一)證人即被害人林清勇、丁○○等人於警詢中之指訴。
  (二)證人黃耆中醫診所行政總務乙○○於警詢之證述。
  (三)現場照片8 張。
  (四)被告之自白。
三、論罪：
  (一)按所謂「夜間」，係指日出前，日沒後，刑事訴訟法第100
    條之3 第3 項定有明文。次按刑法第321 條第1 項第2 款規
    定將「門扇」、「牆垣」、「其他安全設備」並列，則所謂
    「門扇」專指門戶而言，應指分隔住宅或建築物內外之間之
    出入口大門。而所謂「其他安全設備」，指門扇牆垣以外，
    依社會通常觀念足認防盜之一切設備而言（最高法院25年上
    字第4168號判例要旨參照），如門鎖、窗戶等是；而所謂「
    毀越」指毀損與踰越。
  (二)核被告就附表編號1 所為，係犯刑法第321 條第1 項第1 款
    之夜間侵入住宅竊盜罪；就附表編號2 所為，係犯同法第32
    1 條第1 項第1 款、第2 款之踰越安全設備於夜間侵入住宅
    竊盜罪；就附表編號3 、4 所為，均係犯同法第320 條第1
    項竊盜罪。被告所犯上開4 罪，係犯意各別，行為互殊，應
    予分論併罰。又被告前有如犯罪事實欄所述經判處有期徒刑
    並執行完畢之情形，此有臺灣高等法院被告前案紀錄表在卷
    可佐，其於徒刑執行完畢5 年之內故意再犯本件有期徒刑以
    上之罪，均為累犯，應依法加重其刑。
四、科刑：
    爰審酌被告正值壯年，竟不思以正當方法獲取財物，為貪圖
    不法利益，率爾竊取他人財物，所為實不足取，復已有多次
    竊盜之前科及執行紀錄，有其臺灣高等法院被告前案紀錄表
    1 份附卷足參，足認其平日素行不佳，且毫無悔悟之心，然
    念其犯後坦承犯行，所竊物品價值均非甚鉅，並綜合考量被
    告係國小畢業、無業、家境貧寒（見警卷教育程度欄、職業
    欄及家庭經濟狀況欄之記載），及其上開犯罪情節等一切情
    狀，分別量處如主文所示之刑，並定應執行刑如主文所示，
    以資懲儆。
據上論斷，應依刑事訴訟法第273 條之1 第1 項、第284 條之1
、第299 條第1 項前段，刑法第321 條第1 項第1 款、第2 款、
第320 條第1 項、第51條第5 款，刑法施行法第1 條之1 ，判決
如主文。
本案經檢察官戊○○到庭執行職務。
中    華    民    國    99    年    8     月    6     日
                  刑事第十庭  法  官    呂明燕
以上正本證明與原本無異。
如不服本判決應於收受本判決後10日內向本院提出上訴書狀，並
應敘述具體理由，如未敘述上訴理由者，應於上訴期間屆滿後20
日內補提理由書狀於本院（均須按他造當事人之人數附繕本）「
切勿逕送上級法院」。
中    華    民    國    99    年    8     月    6     日
                              書記官    張琇晴
附錄本判決論罪科刑之法條：
中華民國刑法第320條第1項
意圖為自己或第三人不法之所有，而竊取他人之動產者，為竊盜
罪，處 5 年以下有期徒刑、拘役或 5 百元以下罰金。
中華民國刑法第321條
犯竊盜罪而有左列情形之一者，處 6 月以上、 5 年以下有期徒
刑：
一、於夜間侵入住宅或有人居住之建築物、船艦或隱匿其內而犯
之者。
二、毀越門扇、牆垣或其他安全設備而犯之者。
三、攜帶兇器而犯之者。
四、結夥三人以上而犯之者。
五、乘火災、水災或其他災害之際而犯之者。
六、在車站或埠頭而犯之者。
前項之未遂犯罰之。
附表：
┌─┬────┬────┬────┬────────┬────────┐
│編│犯罪時間│犯罪地點│被害人  │   行     為    │   主     文    │
│號│        │        │        │                │                │
├─┼────┼────┼────┼────────┼────────┤
│1 │98年8 月│高雄市新│甲○○  │趁被害人大門未上│丙○○犯夜間侵入│
│  │15日凌晨│興區林森│        │鎖之際，侵入被害│住宅竊盜罪，累犯│
│  │0 時許  │一路242 │        │人住宅，徒手竊取│，處有期徒刑柒月│
│  │        │號3 樓之│        │被害人之皮包1 只│。              │
│  │        │11      │        │（內含新臺幣【下│                │
│  │        │        │        │同】2000元及門號│                │
│  │        │        │        │0000000000號之行│                │
│  │        │        │        │動電話1 支）。  │                │
├─┼────┼────┼────┼────────┼────────┤
│2 │98年9 月│高雄市新│丁○○  │自被害人房間窗戶│丙○○犯踰越安全│
│  │17日凌晨│興區林森│        │侵入被害人住宅，│設備於夜間侵入住│
│  │1 時許  │一路242 │        │徒手竊取被害人之│宅竊盜罪，累犯，│
│  │        │號3 樓之│        │長褲 1 條及長褲 │處有期徒刑柒月。│
│  │        │5       │        │口袋內皮包 1 只 │                │
│  │        │        │        │（內含300 元及身│                │
│  │        │        │        │分證、健保卡、提│                │
│  │        │        │        │款卡各1 張）。  │                │
├─┼────┼────┼────┼────────┼────────┤
│3 │98年11月│高雄市新│黃耆中醫│自大門進入，徒手│丙○○犯竊盜罪，│
│  │至12月間│興區林森│診所    │竊取該診所冰箱內│累犯，處有期徒刑│
│  │某日    │一路242 │        │之不詳數量之可樂│肆月。          │
│  │        │號      │        │、雞蛋及員工制服│                │
│  │        │        │        │。              │                │
├─┼────┼────┼────┼────────┼────────┤
│4 │98年11月│同上    │黃耆中醫│自大門進入，徒手│丙○○犯竊盜罪，│
│  │至12月間│        │診所    │竊取該診所冰箱內│累犯，處有期徒刑│
│  │某日    │        │        │之不詳數量之可樂│肆月。          │
│  │        │        │        │、雞蛋及員工制服│                │
│  │        │        │        │。              │                │
└─┴────┴────┴────┴────────┴────────┘

司法院資訊處製作；財團法人民間司法改革基金會備份。
